臺灣臺北地方法院民事判決　　　　　　　　　　 九十一年度訴字第二八七一號
　　原　　　告　乙○○
　　被　　　告　甲○○
右當事人間請求返還房屋事件，本院判決如左：
    主    文
原告之訴及假執行之聲請均駁回。
訴訟費用由原告負擔。
    事    實
甲、原告方面：
一、聲明：
（一）被告應將門牌號碼台北市○○路○段一０一巷五號二樓房屋返還原告。
（二）被告應自本起訴狀送達翌日即民國九十一年五月二十九日起至遷讓房屋之日止
      ，按月給付原告新台幣（下同）二萬一千三百三十九元。
（三）原告願以現金或同面額之台灣銀行可轉讓定期存單供擔保，請准宣告假執行。
二、陳述：
（一）被告自八十三年起在原告所有門牌號碼台北市○○區○○路一段一０一巷五號
      二樓房屋受僱擔任訴外人蘇嘉仕（即原告公公）之看護，每月原來領取薪資為
      五萬餘元，後調高為七萬元，被告之薪資多由蘇嘉仕於彰化商業銀行東基隆分
      行000- 00-00000-000之帳戶支出，原告為使被告能安心照顧蘇嘉仕，亦使蘇
      嘉仕能得到最好之照顧，方依蘇嘉仕之要求，對蘇嘉仕表示，同意將系爭房屋
      給與被告無條件居住，然蘇嘉仕已於九十一年三月十三日過世，被告使用系爭
      房屋之目的已經完畢，被告無任何理由再居住系爭房屋，惟被告現仍占用系爭
      房屋，爰依民法第七百六十七條、第一百八十四條及第四百七十條第一項規定
      ，訴請被告遷讓返還系爭房屋。又被告無合法權源占有系爭房屋，受有相當於
      租金之利益，致原告因此受有相當於租金之損害，因依民法第一百七十九條及
      侵權行為之規定，訴請被告給付自起訴狀繕本送達翌即九十一年五月二十九日
      起至遷讓系爭房屋之日止，按月給付原告二萬一千三百三十九元。
（二）蘇嘉仕因腦中風、慢性阻塞性肺病、攝護線癌等疾病，於九十年五月二十七日
      起至八月十七日期間至國泰綜合醫院（以下簡稱國泰醫院）就診，原告之配偶
      即蘇嘉仕之子因聽力障礙無法照顧蘇嘉仕，原告又需在美國照顧二名子女，嗣
      被告打電話至美國告知原告，稱蘇嘉仕要求原告同意將系爭房屋給與被告居住
      ，原告為使被告安心照顧蘇嘉仕，乃於蘇嘉仕住院期間，於九十年六月六日出
      具系爭同意書與蘇嘉仕，同意將系爭房屋無償給與被告居住，因兩造間並無任
      何親屬或利害關係，原告出具同意書之真意及目的，僅因被告照顧蘇嘉仕，在
      看護期間因事實之需要，方給與被告無償居住。至於被告提出之蘇嘉仕手稿，
      原告從未見過。另蘇嘉仕所有之泰和公司股份，亦未登記為原告所有。被告與
      蘇嘉仕間並無婚姻關係，若其等有婚姻關係存在，其等之結婚儀式不可能寒酸
      到僅請一桌，且蘇嘉仕之兒女均未參加，而由證人之證言可知，蘇嘉仕在餐敘
      中亦未提及被告即為其配偶，蘇嘉仕之訃文中亦僅將被告列為護從人，被告所
      提出之其他文書，亦無法認定其與蘇嘉仕間確有婚姻關係存在。又蘇嘉仕於六
      十七年十月間即將位於美國舊金山第十二街房屋贈與其孫即原告之子蘇彥仁、
      蘇彥旭，則美國房子與系爭房屋被告可否繼續居住並無關連。原告從未陳述同
      意讓被告居住在系爭房屋內直到年老，證人詹雁卿係被告看廣告徵來之看護，
      其證言自不足採。
三、證據：提出系爭房屋及坐落基地謄本、蘇嘉仕戶籍謄本、律師函、九十年度房屋
    稅繳款書、設籍人無租賃關係申請書及國泰醫院診斷證明書各乙份為證，並聲請
    訊問證人楊蘇麗珠。
乙、被告方面：
一、聲明：
（一）如主文第一項所示。
（二）如受敗訴判決，願供擔保請准宣告免為假執行。
二、陳述：
（一）被告係於八十五年間經由友人李賽春之介紹認識訴外人蘇嘉仕，進而結婚，蘇
      嘉仕在美麗華飯店席設一桌宴請親友，參加者包括黃貞容、吳容生等人，兩人
      婚後共居於系爭房屋，蘇嘉仕於九十年六月間出具意願書，表示其留存於銀行
      帳戶之存款身後由被告及其他女兒共同分配（並未記載兒子），被告與蘇嘉仕
      間並非單純之看護僱傭關係，原告為蘇嘉仕之媳婦，於九十年六月六日間依蘇
      嘉仕之要求出具同意書，同意系爭房屋無條件給與被告居住至百年身故為止，
      被告居住系爭房屋，毋庸付款與原告。蘇嘉仕在世時即一直關心原告是否同意
      將系爭房屋給與被告居住，並曾以書寫方式詢問被告，原告是否有將「一間房
      間」給被告住，此所謂「一間」，即是指「一棟」之意，被告依原告出具之同
      意書，當有權占用系爭房屋，則原告以被告無權占有訴請遷讓返還系爭房屋，
      及按月返還相當於租金之利益或賠償相當於租金之損害，為無理由。
（二）蘇嘉仕生病住在國泰醫院時，被告依廣告聯絡到訴外人陳先生，由陳先生派詹
      雁卿擔任蘇嘉仕之看護。原告希望蘇嘉仕能將泰和公司之股份移轉與原告，乃
      至醫院探視蘇嘉仕，但蘇嘉仕搖手表示不同意，原告即向蘇嘉仕表示，其已同
      意被告居住在系爭房屋至百年之後，被告亦對蘇嘉仕表示，原告已經同意讓被
      告居住在系爭房屋到年老。
三、證據：提出國際扶輪基隆南區扶輪社員名錄、同意書、意願書及訃文各乙份、蘇
    嘉仕手稿二份、國際扶輪社社刊四份及照片五幀為證，並聲請訊問證人詹雁卿、
    李賽春、黃貞容及吳陽生。
    理    由
一、按訴狀送達後，原告不得將原訴變更或追加他訴，但被告同意或請求之基礎事實
    同一者，不在此限；被告於訴之變更或追加無異議，而為本案之言詞辯論者，視
    為同意變更或追加，民事訴訟法第二百五十五條第一項第一款、第二款、同條第
    二項分別定有明文。本件原告起訴係依民法第七百六十七條、第一百八十四條第
    一項前段規定訴請被告返還系爭房屋；嗣於訴狀送達被告後，原告於九十一年七
    月十日具狀追加依民法第四百七十條第一項規定，以使用目的已經完畢為由訴請
    被告返還系爭房屋，被告對此並未提出異議而為本案言詞辯論，且原告追加之訴
    所主張之事實，與原告起訴主張事實之主要爭點有其共同性，各請求利益之主張
    在社會生活上可認為同一或關連，而就原請求之訴訟及證據資料，於審理繼續進
    行在相當程度範圍內具有同一性或一體性，得期待於後請求之審理予以利用，俾
    先後兩請求在同一程序得加以解決，避免重複審理，進而為統一解決紛爭，可認
    原告追加之訴與原請求所主張之事實，在社會生活上係請求之基礎事實同一，參
    諸首揭規定，原告所為之訴之追加，應予准許，合先敘明。
二、本件原告起訴主張：門牌號碼台北市○○區○○路一段一０一巷五號二樓房屋為
    原告所有，被告自八十三年起受僱於蘇嘉仕在系爭房屋內擔任看護，照顧蘇嘉仕
    之生活起居，原告為使被告能安心照顧蘇嘉仕，並使蘇嘉仕能得到最好之照顧，
    方應蘇嘉仕之要求，對蘇嘉仕表示，同意將系爭房屋給與被告居住，然蘇嘉仕已
    於九十一年三月十三日過世，被告居住系爭房屋之目的已經完畢，被告無由繼續
    占用系爭房屋，因依民法第七百六十七條、第一百八十四條及四百七十條第一項
    規定訴請被告返還系爭房屋。又被告無正當權源占有系爭房屋，獲有相當於租金
    之利益，因此使原告受有相當於租金之損害，爰依民法第一百七十九條及侵權行
    為規定，訴請被告給付自起訴狀繕本送達翌日即九十一年五月二十九日起至遷讓
    系爭房屋之日止，按月給付原告相當於租金之不當得利或損害金計二萬一千三百
    三十九元等語。
三、被告則抗辯：被告係於八十五年間經由友人李賽春之介紹認識蘇嘉仕，進而結婚
    ，兩人婚後共居於系爭房屋，被告與蘇嘉仕間非僅單純之看護僱傭關係，而原告
    為蘇嘉仕之媳婦，於九十年六月六日間依蘇嘉仕之要求，出具系爭同意書，同意
    系爭房屋無條件給與被告居住至百年身故為止，被告當有權占用系爭房屋，則原
    告訴請被告遷讓返還系爭房屋，及按月返還相當於租金之利益或賠償相當於租金
    之損害，為無理由等語。
四、原告主張系爭房屋為其所有，被告現居住在系爭房屋，蘇嘉仕已於九十一年三月
    十三日過世之事實，為被告所不爭執，復據原告提出蘇嘉仕戶籍謄本、建物登記
    謄本及九十年度房屋稅繳款通知書各乙份為證，堪信為真實。原告主張被告居住
    在系爭房屋係為照顧蘇嘉仕，因蘇嘉仕於九十一年三月十三日過世，故被告居住
    在系爭房屋之目的已經完畢，依民法第七百六十七條、第一百八十四條及第四百
    七十條第一項規定，訴請被告返還系爭房屋等語，然被告對此則為否認，則本件
    所應審究者為被告是否係基於看護之目的而居住系爭房屋；被告現有無占用系爭
    房屋之合法權源。
五、經查：
（一）被告於九十年六月六日出具同意書，其上記載：「ＴＯ：甲○○女士（即被告
      ）ＦＲＯＭ：乙○○（即原告）。本人乙○○答應蘇嘉仕先生（爸爸）將坐落
      於台北市○○路○段一０一巷五號二樓，無條件給與甲○○女士居住，特立此
      據。」業據被告提出原告自認為真正之同意書乙份為證，原告則到庭陳稱伊所
      以出據此同意書，係因被告打電話至美國給伊，表示蘇嘉仕要求伊寫份同意書
      ，伊為使被告能妥適照顧蘇嘉仕，方對蘇嘉仕表示，同意將系爭房屋給與被告
      居住（見本院九十一年八月二十一日言詞辯論筆錄），被告亦稱原告係應蘇嘉
      仕之要求方出具系爭同意書等語，又蘇嘉仕在世時曾以書寫方式詢問被告：「
      秋綺（即原告）有無給你一間房間」，亦據被告提出蘇嘉仕手稿乙份為證，該
      手稿之筆跡，經證人即曾擔任蘇嘉仕看護之楊蘇麗珠到庭證稱確係蘇嘉仕當時
      書寫無訛，且為原告所不爭（見本院九十一年八月二十一日言詞辯論筆錄），
      則該手稿確係蘇嘉仕書寫無誤。
（二）由兩造上開陳述可知，原告係因被告打電話聲稱蘇嘉仕要求原告將系爭房屋給
      與被告居住，原告方因此出具系爭同意書，故原告於系爭同意書記載其「答應
      蘇嘉仕（爸爸）」而將系爭房屋給與被告居住，再觀之蘇嘉仕出具之手稿，其
      已詢問被告，原告有無同意將系爭房屋給與被告居住等語，可認被告係以蘇嘉
      仕代理人之名義要求原告將系爭房屋給與被告居住，而原告對此亦為承諾，並
      出具系爭同意書，則原告出具該同意書「ＴＯ」之對象雖為被告，然原告係以
      被告為蘇嘉仕代理人之身分對之為意思表示，被告亦係以代理人之身分而受此
      意思表示，又依系爭同意書之記載，原告與蘇嘉仕合意之內容，係原告同意將
      系爭房屋無條件給與被告居住，此條件包括無償在內，亦為兩造所自陳，又原
      告與蘇嘉仕係約定原告應將系爭房屋無償交付被告使用，而原告出具系爭同意
      書時，被告已居住在系爭房屋，復為兩造所陳，而所謂交付，即移轉其物之占
      有之謂，依民法第九百四十六條第二項準用同法第七百六十一條第一項但書規
      定，原告已將系爭房屋依約交付，原告與蘇嘉仕就系爭房屋成立民法第四百六
      十四條規定之使用借貸契約，並約定原告應向系爭使用借貸契約之第三人即被
      告提出給付，要甚明灼。又借用人死亡者，貸與人雖得終止契約（見民法第四
      百七十二條第四款），但使用借貸關係並不因借用人之死亡當然消滅，則系爭
      使用借貸契約，並不因蘇嘉仕之死亡而當然消滅。
（三）次據證人吳陽生到庭證稱八十五年間某日，蘇先生（即蘇嘉仕）來電稱其要在
      美麗華飯店宴客，要伊一定要去參加其之好事，當天約請了一桌的客人，蘇先
      生有介紹被告讓伊認識，蘇先生並表示其要和被告在一起，伊知道蘇先生與被
      告住在一起，曾至蘇先生家及醫院探望蘇先生，是由被告照顧蘇先生之生活，
      但被告與蘇嘉仕之實際關係為何，伊不清楚等語（見本院九十一年七月二十四
      日言詞辯論筆錄），另證人詹雁卿亦到庭證稱，伊照顧蘇嘉仕之地點開始時是
      在系爭台北市○○路二樓的房子，其認為被告是蘇嘉仕之配偶等語（見本院九
      十一年七月二十四日言詞辯論筆錄），且被告之友人李賽春亦到庭證稱，約於
      五、六年前，伊將被告介紹給蘇嘉仕，後來蘇嘉仕有與被告在美麗華飯店辦一
      桌請客，但只有蘇嘉仕與被告之朋友參加，蘇嘉仕之兒女並未參加，伊與被告
      原來即是非常好的朋友，與蘇嘉仕係去唱歌時認識的，蘇嘉仕住院時曾去探望
      二次，尚未住院時亦曾去探望等語（見本院九十年七月二十四日言詞辯論筆錄
      ），再被告之友人黃貞容復到庭證稱，據其所知被告與蘇嘉仕之關係為夫妻，
      被告與蘇嘉仕約在五年前曾在台北市○○○路的餐廳辦一大桌請客舉行結婚儀
      式，被告與蘇嘉仕結婚後即住在位於台北市○○路之系爭房屋，之前常與訴外
      人許董一起去拜訪被告與蘇嘉仕，這二年因許董過世，即較少去，自九十年十
      二月至蘇嘉仕過世，約去拜訪被告與蘇嘉仕三、四次（見本院九十一年七月二
      十四日言詞辯論筆錄），再參酌被告與蘇嘉仕之基隆南區扶輪社社友均稱被告
      為蘇嘉仕之夫人，業據被告提出原告不爭執為真正之基隆南區扶輪社第三十九
      屆第十六期、第二十三期社刊及社員名錄各乙份附卷可參，被告亦以蘇嘉仕夫
      人之身分在基隆南區扶輪社社刊上說明蘇嘉仕捐獻之動機及過程，此有被告提
      出原告不爭執為真正之基隆南區扶輪社第十六期社刊乙份在卷可查，此外，蘇
      嘉仕之訃告上，亦於親族姓名之後將被告列名為「護送人」，此有被告提出原
      告不爭執為真正之蘇嘉仕訃告乙份在卷可查，原告對此亦為自陳，被告另在基
      隆南區扶輪社登載感謝該扶輪社社員給與蘇嘉仕隆重之告別儀式，此有被告提
      出原告不爭執為真正之基隆南區第三十九屆第三十八期會刊乙份附卷可稽。
（四）原告初雖否認證人詹雁卿為蘇嘉仕之看護云云，惟據被告陳稱詹雁卿，係其看
      廣告與陳先生聯絡，再由陳先生找來的，並提出原告不爭執為真正之訴外人慈
      惠看護中心陳先生名片，而詹雁卿係於九十年十二月十四日起由訴外人陳朝春
      指派至台北市○○路○段一０一巷五號二樓即系爭房屋處擔任蘇嘉仕之看護，
      業據證人詹雁卿到庭證述明確（見本院九十一年七月二十四日言詞辯論筆錄）
      ，被告並提出原告不爭執為真正之訴外人陳朝春開立之證明書乙份為證，而詹
      雁卿係經過體格檢驗及格，並參與中華高齡學會附設長青社區大學病房（患）
      服務人員訓練班一百小時結業，亦有被告提出原告不爭執為真正之台北市立忠
      孝醫院體檢檢驗表、中華高齡學學會九十年十月八日結業證書各乙份附卷可稽
      ，原告於九十一年八月二十一日言詞辯論期日時，到庭陳稱在庭之詹雁卿係其
      於九十一年三月間回國時知悉為蘇嘉仕之看護（見本院九十一年八月二十一日
      言詞辯論筆錄）；參之證人即被告之友人李賽春所證知悉蘇嘉仕有請特別看護
      ，證人即蘇嘉仕生前之友人吳陽生亦證稱知悉蘇嘉仕住院時有請特別看護（均
      見本院九十一年七月二十日言詞辯論筆錄），另據證人楊蘇麗珠亦到庭證稱，
      其自九十年六月間起至九十年十二月間止看護蘇嘉仕（見本院九十一年八月二
      十一日言詞辯論筆錄），而此時間之後與詹雁卿之看護時間相銜接，可認被告
      所稱詹雁卿係於九十年十二月中旬起至蘇嘉仕過世止，經由其雇主指派在系爭
      房屋及國泰醫院看護蘇嘉仕，為真實可採信。
（五）證人吳陽生為蘇嘉仕生前之友人，黃貞容為被告之友人，李賽春則為被告與蘇
      嘉仕之友人，其等所為上開證言均經具結在卷，且所為之證言關於蘇嘉仕約於
      五、六年間在台北市○○○路美麗華宴客及蘇嘉仕與被告之相處情形均相同，
      且其等除均參與蘇嘉仕於美麗華飯店之宴客外，並均曾拜訪被告與蘇嘉仕，其
      等證言復與上開物證為相符，而詹雁卿確為蘇嘉仕之看護，已如上述，原告雖
      又以詹雁卿係被告僱請之看護，其證言不可採云云。惟原告原先即否認詹雁卿
      係照護蘇嘉仕之看護（見本院九十一年七月二十四日言詞辯論筆錄），嗣被告
      提出相關證據後，原告始於九十一年八月二十一日到庭改稱其於九十一年三月
      回國時始知悉詹雁卿為蘇嘉仕之看護，則原告所為上開陳述，已有前後不符之
      情形，且按證人為不可代替之證據方法，如果確係在場聞見待證事實，而其證
      述又非虛偽者，縱令證人與當事人有親屬、親戚或其他利害關係，其證言亦非
      不可採信（參最高法院五十三年度台上字第二六七三號判例）。詹雁卿係因雇
      主指派至現場看護蘇嘉仕，確係在場聞見待證事實，且其看護蘇嘉仕獲得報酬
      ，亦是因其照僱蘇嘉仕所應得，況蘇嘉仕現已過世，而被告係經由廣告與陳先
      生聯絡，再由陳先生指派詹雁卿照顧蘇嘉仕，詹雁卿係實無必要僅因與被告有
      所接觸，而在具結之情況下仍為不實證言，詹雁卿所為上開之證言應為真實。
      是以，則證人吳陽生、李賽春、黃貞容之及詹雁卿所為之上開證言，均可採信
      。由上開證言及物證可知，被告係由李賽春介紹與蘇嘉仕認識，蘇嘉仕與被告
      約於五年前在台北市○○○路美麗華飯店宴客乙桌，席間蘇嘉仕已表示該次宴
      客是因他的好事，伊要與被告在一起，並介紹被告給大家認識，嗣後被告即與
      蘇嘉仕居住在系爭房屋，並由被告照顧蘇嘉仕之生活，於社交場合，他人亦以
      夫妻稱被告與蘇嘉仕之關係，蘇嘉仕生前尚另特別詢問被告，原告是否有給被
      告乙間房間住，嗣蘇嘉仕死亡後，訃文上亦將被告以「護從人」之身分列名，
      被告並在基隆南區扶輪社刊上登載蘇嘉仕告別感謝文，則被告與蘇嘉仕間並非
      僅是單純之看護關係之事實，堪可認定。原告雖主張蘇嘉仕於八十三年每月給
      付被告五萬元，嗣調整為七萬元，可見被告僅是受僱看護蘇嘉仕云云，惟縱如
      原告所述蘇嘉仕每月會給被告金錢，然亦未能以此認定被告與蘇嘉仕間之關係
      僅為看護關係，又楊蘇麗珠固到庭證稱，被告與蘇嘉仕住在同一房間，係為照
      顧蘇嘉仕，且被告僅是陪蘇嘉仕唱歌及到各處走走等語，惟此僅是證述被告與
      蘇嘉仕之相處方式，亦未能即可認定被告與蘇嘉仕間僅是看護僱傭關係。
（六）原告於九十年六月六日出具之系爭同意書，其上僅記載「無條件給與甲○○女
      士居住」，並未附帶其他條件，原告亦到庭陳稱當時其亦未想到什麼條件（見
      本院九十一年八月二十一日言詞辯論筆錄），而被告與蘇嘉仕間之關係，顯非
      僅是單純看護關係，且衡諸常情，若如原告所述，被告僅是受僱看護蘇嘉仕，
      然需全天照護重症病人之看護，其勞務之提出本來即需與該病人同住，而在房
      屋所有權人同意該受看護病人居住之情況下，並無需特別出具同意書同意看護
      在照護病人期間可居住在房屋內之必要，況詹雁卿尚到庭證稱九十一年三月間
      約蘇嘉仕病逝前二天，原告因希望蘇嘉仕能將泰和公司股份移轉與伊，而至國
      泰醫院探望蘇嘉仕，但蘇嘉仕搖手表示反對將泰和公司股份移轉與原告，原告
      即向蘇嘉仕表示同意讓被告住在系爭大安路房屋到被告年老為止，請蘇嘉仕放
      心，亦經詹雁卿結證在卷（見本院九十一年七月二十四日、本院九十一年八月
      二十一日言詞辦論筆錄），另證人黃貞容亦證稱被告曾告知伊，原告已經同意
      在蘇嘉仕過世後，讓被告繼續居住在系爭房屋（見本院九十一年七月二十四日
      言詞辯論筆錄），再原告雖否認詹雁卿之證言，並稱其所稱請蘇嘉仕放心乙節
      ，係指有一位住高雄之法官，其兒子要到美國讀書，原告同意該法官的兒子住
      在原告美國的房子等語，惟詹雁卿已證稱伊知道這件事，但這是另外一件事（
      見九十一年八月二十一日言詞辯論筆錄），審酌詹雁卿並無虛偽證言之必要，
      已如上述，則詹雁卿此部分證言，亦可採信，顯見，原告就其所稱被告與蘇嘉
      仕間僅是看護關係，其同意將系爭房屋無償給被告居住，係因被告照顧蘇嘉仕
      ，因蘇嘉仕死亡而使用目的完畢乙節，並未舉證以實其說，自難憑信。
（七）原告與蘇嘉仕就系爭房屋有使用借貸法律關係存在，約定原告應將系爭房屋給
      與被告無償使用，而原告就其主張被告使用系爭房屋之使用目的已經完畢乙節
      並未舉證以實其說，則被告自有居住系爭房屋之正當權源存在，原告主張被告
      無權占用系爭房屋，依民法第七百六十七條規定訴請被告遷讓返還系爭房屋，
      難謂有據。又被告既係依原告與蘇嘉仕間之系爭使用借貸契約居住在系爭房屋
      ，則被告占用系爭房屋並非不法侵害原告權利，亦顯非違反國民一般道德觀念
      而有違反善良風俗，或違反直接或間接以保護個人之權益為目的之法律之情事
      ，則原告依民法第一百八十四條規定，訴請被告遷讓返還系爭房屋，亦非有據
      。又原告並未證明被告居住在系爭房屋之使用目的已經完畢，原告依民法四百
      七十條第一項規定以使用目的業已完畢為由，訴請被告返還系爭房屋，洵屬無
      據。
（八）被告既係基於原告與蘇嘉仕間之使用借貸契約占用系爭房屋，則原告占用系爭
      房屋即非無法律上原因，而依民法第一百七十九條規定訴請返還利益者，係以
      無法律上之原因而受利益，並因此致他人受損害為要件，此觀民法第一百七十
      九條規定之要件即明，原告依民法第一百七十九條規定，訴請被告返還相當於
      租金之不當得利，即無理由。另被告占用系爭房屋非屬民法第一百八十四條規
      定之侵權行為，則原告依民法第一百八十四條規定，訴請被告賠償相當於租金
      之損害，亦無理由。
六、綜上所述，原告依民法第七百六十七條、第一百八十四條及第四百七十條第一項
    規定，訴請被告遷讓返還系爭房屋，均無理由。原告復依民法第一百七十九條訴
    請被告返還占用系爭房屋相當於租金之不當得利，及依民法第一百八十四條規定
    訴請被告賠償其占用系爭房屋致原告所受相當於租金之損害，亦無理由。原告之
    訴為無理由，既應駁回，則原告假執行之聲請即失所依附，應併予駁回之。
七、因本案事證已臻明確，兩造其餘主張陳述及所提之證據，均毋庸再予審酌，附此
    敘明。
八、據上論結，原告之訴為無理由，依民事訴訟法第七十八條判決如主文。
中　　　華　　　民　　　國　　九十一　　年　　　　　九月　　　　十七　　日
                                            民事第三庭法      官　 黃書苑
右為正本係照原本作成
如對本判決不服，需於收受本判決後二十日內向本院提出上訴狀
中　　　華　　　民　　　國　　九十一　　年　　　　　九月　　　　十七　　日
                                                         書記官    趙淑華
